臺灣臺中地方法院刑事判決　　　　　　　　　　　　　九十三年度自更字第二一號
　　自　訴　人　丁○○○有限公司 設台中市○○區○○路二段一四二巷十一號
　　代　表　人　王耀震
　　代　理　人　吳天富律師
　　被　　　告　乙○○
　　　　　　　　戊○○
　　　　　　　　丙○○
　　　　　　　　甲○○
右列被告因偽造文書等案件，經自訴人提起自訴（八十六年度自字第一二二二號），
判決後提起上訴，經台灣高等法院台中分院撤銷發回更審，本院判決如左：
    主  文
乙○○、戊○○、丙○○、甲○○均無罪。
    理  由
一、自訴意旨略以：自訴人丁○○○有限公司（以下稱自訴人，代表人王耀震）於民
    國八十二年間，在其所有坐落台中市○○區○○段二五０號之土地，設計建造地
    下一層、地上七層，共二十二戶樓房一棟（即門牌台中市○○路○段五八之一號
    ），於民國八十三年十一月二十二日建築完成，取得使用執照。公司業務雖登記
    王耀震為負責人，但實際上均由王耀震之母廖桂雲操作執行。詎被告乙○○見廖
    桂雲經驗不足，竟意圖為自己不法之所有，以介紹土地代書即被告戊○○辦理大
    樓保存登記為名，要求廖桂雲交付公司、負責人印鑑及該建物使用執照予被告戊○○，經被告戊○○先後於八十三年十二月六日、及同年月七日簽具收據收受。
    詎被告戊○○於八十四年二月二十三日代理辦妥第一次登記後，非但不返還有關
    證件資料；反與被告乙○○勾結，盜領自訴人印鑑證明，於八十四年三月十四日
    ，將前述建物一樓，以「買賣」為原因，移轉登記予被告乙○○所有。廖桂雲發
    覺後，與被告乙○○、戊○○理論，被告乙○○乃出具切結書，佯應允交付部分
    房屋及土地價款，而以總價新台幣（下同））二千一百六十萬元承受，並承諾將
    原以該土地為擔保，為債權人江素貞及第七信用合作社設定之抵押債權塗銷，但
    終未履行。另被告甲○○、丙○○與乙○○復相互勾結，未經自訴人同意，擅以
    原始取得為名，登記被告甲○○為該建物六、七樓之所有權人。被告乙○○並勾
    串土地代書被告丙○○辦理所有權登記，迄今仍未將前開抵押權塗銷。因認被告
    等牽連涉犯刑法第二百十六條、第二百十條行使偽造私文書、第二百十四條使公
    務員登載不實、第三百四十二條第一項背信及同法第三百三十九條第一項詐欺等
    罪嫌云云。
二、按犯罪事實應依證據認定之，無證據不得認定犯罪事實，又不能證明被告犯罪者
    ，應諭知無罪之判決，刑事訴訟法第一百五十四條第二項、第三百零一條第一項
    分別定有明文。再者，認定不利於被告之事實，須依積極證據，苟積極證據不足
    以為不利被告事實之認定時，即應為有利於被告之認定，更不必有何有利之證據
    ；又告訴人之告訴，係以使被告受刑事訴追為目的，是其陳述是否與事實相符，
    仍應調查其他證據以資審認；另認定犯罪事實所憑之證據，雖不以直接證據為限
    ，間接證據亦包括在內；然無論直接或間接證據，其為訴訟上之證明，須於通常
    一般之人均不致於有所懷疑，而得確信其為真實之程度者，始得據之為有罪之認
    定（參最高法院三十年上字第八一六號、五十二年臺上字第一三○○號、七十六
    年臺上字第四九八六號判例）。
三、本件自訴人認被告等共同涉有上開偽造文書等犯行，無非係以其所為之指訴，並
    有被告乙○○出具之切結書、八十五年三月二十五所簽訂之協議書，被告戊○○
    所出具之保管印章保管條，暨上開建物業分別辦理過戶至被告乙○○、甲○○名
    下之建物登記簿謄本可證，為其主要之論據。然訊據被告乙○○、戊○○、丙○○、甲○○等人均堅決否認有何偽造文書等犯行，被告乙○○辯稱：上開建物一
    樓確係經由自訴人同意，始辦理過戶登記予名下，此有八十四年三月六日之同意
    書可證，且伊與自訴人間確有債權債務關係，雙方遂於八十五年三月二十五日於
    律師事務所達成協議，由被告承擔自訴人於第七信用合作社債務合計二千一百六
    十萬元，扣除自訴人公司已移轉登記予伊名下之房地，抵債一千三百六十萬元，
    自訴人仍需設定八百萬元之抵押權給伊，嗣因雙方顧及伊有代墊相關稅金之約定
    ，乃多設定五十萬元，合計應設計抵押權八百五十萬元。自訴人前開銀行債務由
    伊承受後，伊持續繳息，足認伊並無不法詐欺意圖，亦無自訴人所稱背信、偽造
    文書等犯行等語，被告丙○○辯稱：伊係單純受廖桂雲之託處理房地移轉登記事
    宜，至有關廖桂雲、自訴人與乙○○間之債權債務關係，均與伊無涉，自無自訴
    人所指之上開犯行等語，被告戊○○辯稱：伊亦係單純受廖桂雲之託，辦理「摩
    登精品」包括上開建物之第一次保存登記事宜，伊均依法辦理，伊將上開建物一
    樓辦理登記予乙○○名下，亦確經自訴人同意，有該同意書、協議書可稽，自無
    自訴人所指稱勾結乙○○等人，擅自辦理過戶，共同涉犯偽造文書等之事等詞，
    被告甲○○則辯稱：本件實際係由操控自訴人之廖桂雲出面向伊借款四百萬元，
    為擔保該債權，廖桂雲乃同意將興建中之上開建物六、七樓各四間套房，變更伊
    為起造人，自訴人並與伊訂有房屋買賣預定契約書，其後上開房屋興建完成後，
    始依約辦理第一次保存登記予伊名下，並非伊勾結乙○○等人擅自辦理過戶手續
    。而嗣自訴人、廖桂雲並未依約返還上開借款，該建物始無法再移轉登記回自訴
    人名下，伊並未違約，亦無自訴人所稱上開不法行徑等語。
四、經查：
（一）(1)按法人為被害人時，得由其代表人以該法人名義提起自訴；又對自訴狀內所
      記載之代表人，當事人如有爭執，受訴法院應依職權加以調查，經調查結果，
      其原記載之代表人，設非有真正代表權之代表人，其訴狀自屬不合程式，應命
      其補正（參最高法院七十年度台上字第四三三六號判決）。查自訴人於八十六
      年十二月十日提起本件自訴之初，在自訴狀內係記載王勝仕為自訴人之法定代
      理人即該公司之負責人，有該自訴狀在卷足憑（見本院八十六年度自字第一二
      二二號卷第一、二頁），惟嗣自訴人代理人律師於上訴審則供述：「（問）負
      責人為何人？（答）王耀震，最初是王勝仕，八十四年改為王耀震」、「（問
      ）本件法定代理人是否有誤？（答）是」、「經查結果丁○○○有限公司的負
      責人（是）王耀震」（見台灣高等法院台中分院上訴字第一○一九號卷第八八
      頁背面、第九八頁），依上觀之，自訴人提起本件自訴時，其登記之負責人究
      係何人？乃有所不明，惟此攸關王勝仕是否有權代表自訴人提起本件自訴，自
      應予以查證，本院乃依職權向經濟部中部辦公室調閱自訴人所有相關登記案卷
      ，查知自訴人於八十二年五月十四日設立登記時，其負責人為王勝仕，然至八
      十四年三月十六日，則變更登記負責人為王耀震，有經濟部中部辦公室九十三
      年八月十八日以經（九三）中辦三字第○九三三○九二三五九○號函檢送之自
      訴人公司登記案卷影本附於本院更審卷足憑（見本院更審卷第一宗第五十二至
      八十八頁），則自訴人提起本件自訴之時，其公司登記負責人既為王耀震，而
      非王勝仕，自應由王耀震代表自訴人提起自訴，始為合法，是自訴人由非具有
      真正代表權人之王勝仕代表提起本件自訴，揆諸上開說明，其自訴顯不合程式
      ，惟依法應命其補正。而自訴人業於九十三年九月十七日具狀向本院聲請更正
      補正其自訴代表人為王耀震，有該聲請狀在卷足憑，被告等對該補正程序，亦
      均表示無意見，自應認上開不合程式部分，業予補正。(2)次按檢察官之偵查程
      序，以就所偵查之案件為起訴或不起訴處分而終結，則八十九年二月九日修正
      公布前刑事訴訟法第三百二十三條第一項所稱之終結偵查，應係指該案件曾經
      檢察官為起訴或不起訴之處分者而言，不能僅以在點名單或公文函稿內記載偵
      查終結字樣，即認為終結偵查，但其所為之起訴或不起訴處分，祇須對外表示
      ，即屬有效，起訴書或不起訴處分書之製作與否，係屬程式問題，對終結偵查
      之效力，不生影響（參司法院院字第二五五○號解釋）。從而檢察官之起訴或
      不起訴處分，仍須對外表示，始發生偵查終結之效力。查本件自訴事實，固曾
      經廖桂雲以其個人名義、及自訴人、王勝仕名義對被告乙○○、戊○○、丙○○、甲○○提出告訴，並經臺灣臺中地方法院檢察署，以八十五年度偵字第一
      三六二七號進行偵查（見本院上開自訴卷第七十至第八四頁），嗣檢察官依憑
      卷內證據資料，認定廖桂雲涉有誣告罪嫌，而於八十六年十一月十五日，以廖
      桂雲涉嫌誣告，提起公訴，並於同年月二十四日以中檢聰肅八五偵０一三六二
      七字第六八八四二號函通知廖桂雲、乙○○、丙○○等人，告知廖桂雲提出之
      詐欺等案件，業經簽准結案，不另為不起訴處分，有臺灣臺中地方法院檢察署
      八十六年十一月二十四日中檢肅八五偵０一三六二七字第六八八四二號函影本
      在卷可按（見本院前開自訴卷第二○頁），並經本院調閱前揭偵查卷查核無誤
      。惟自訴人否認其與廖桂雲、王勝仕有收受上開簽結函件（見最高法院九十三
      年度台上字第一六七八號卷第一九頁九十年九月二十五日自訴人上訴理由狀及
      本院九十三年十一月二十二日調查訊問筆錄），證人廖桂雲於本院更審審理時
      亦到庭證稱：伊並未收到上開簽結公文，因伊早就沒有住在公文上記載之住址
      ˙˙因為偵查案件很久都沒有下文，所以才又委託律師提起自訴等語（見本院
      更審卷第二宗第五十一、五十二頁），則被告等前於偵查中被訴詐欺等之同一
      案件，檢察官就該案件是否為不起訴處分？是否已對外表示，而發生效力，乃
      攸關自訴人得否就本件事實再提起自訴。就此，台灣高等法院台中分院雖於八
      十七年九月三日以中分信刑淵決字第一三五０六號函，詢問臺灣臺中地方法院
      檢察署：「一、貴署八十五年偵字第一三六二七號乙○○等詐欺案件簽結後有
      無公告？又該案曾就簽結函知廖桂雲，副知乙○○、丙○○，該函被通知者有
      無送達？如有公告或送達均請查明其時間。二、貴署八十六年偵字第二三九四
      四號王廖桂雲誣告案件，經提起公訴，有無公告或送達當事人？請查明公告及
      送達時間」，但該署八十七年九月九日中檢肅八五偵０一三六二七字第五七三
      二０號函，乃覆稱：「八十五年偵字第一三六二七號案，本署於八十六年十一
      月十五日簽准報結，並於同年十一月二十四日，以中檢聰肅０１３６２７字第
      六八八四二號函通知廖桂雲、乙○○、丙○○。八十六年偵字第二三九四四號
      案，本署於八十六年十一月十五日偵查終結，公告日期八十六年十一月二十日
      ，送達日期八十六年十一月二十八日，同年十二月一日案移臺灣臺中地方法院
      審理」（見台灣高等法院台中分院八十七年度上訴字第一○一九號卷第六八、
      七十頁），其對該署八十五年度偵字第一三六二七號廖桂雲、自訴人及王勝仕
      告訴被告乙○○、戊○○、丙○○、甲○○等人詐欺等案件，經簽准結案，不
      另為不起訴處分後，曾否公告？及該署八十六年十一月二十四日中檢聰肅八五
      偵０一三六二七字第六八八四二號函，曾否合法送達予告訴人及被告等人，而
      發生偵查終結之效力？均未明確予以答覆。嗣於本院更審時就上開疑義，再函
      詢該署，據函覆稱「本署八十五年度偵字第一三六二七號被告乙○○等人涉嫌
      詐欺乙案，經本署資料科調閱公告紀錄，並無簽結之公告。又該案，本署曾就
      簽准結案函知廖桂雲，副知乙○○、丙○○等人，至於是否合法送達予上開人
      員，請貴院調閱該案原卷參酌，逕自認定。」等語，有該署九十三年十一月四
      日中檢守肅八五偵一三六二七字第八○八八八號函附卷可憑（見本院更審卷第
      一宗第一五四頁）。足認上開簽結函文並未予以公告，又經本院調閱上開偵查
      卷宗，亦查無任何該函文業已依法送達各該當事人（即函知廖桂雲，副知乙○○、丙○○）之送達回證等資料附於該偵查卷可查，另訊之被告戊○○、甲○○二人亦否認有收受上開簽結函文（事實上該函文並無載明其二人為受文者）
      ，被告乙○○、丙○○二人並均供稱：不記得有收受上開簽結函文等語無誤（
      見本院更審卷第二宗第二十二、五十四頁），亦顯無積極證據足認上開簽結函
      文，業已依法送達各該當事人。則綜上以觀，上開簽結函文，既未依法公告及
      送達各該當事人，對外表示該案件業已簽結之效果，則揆諸前揭解釋意旨，自
      難認該偵查案件業已發生偵查終結之效力，是自訴人就被告等涉犯詐欺等罪嫌
      之同一案件，嗣再提起本件自訴，依修正前上揭刑事訴訟法第三百二十三條第
      一項之規定並無不合，均合先敘明。
（二）又本件系爭八十四年三月六日同意書（見臺灣臺中地方法院檢察署八十五年度
      偵字一三六二七號卷一一九頁）上載明：「本公司（指自訴人）同意將座（坐
      之誤）落台中市○○路○段五十八之一號（建號三○四七）建物一樓，過戶給
      乙○○先生，此據。同意人：丁○○○有限公司負責人王勝仕」等語，而上開
      建物確於八十四年三月十四日，以買賣為原因登記予被告乙○○，有建物登記
      簿謄本附卷可憑（見同上偵查卷第九十一頁）。另經檢察官採取廖桂雲之子王
      勝仕之指紋連同上開同意書，囑託內政部刑事警察局鑑定結果，認為二者指紋
      相同，有該鑑定書在卷足稽（見同上偵查卷第一八九頁），而按依我國標準指
      紋鑑定標準，二指紋間應找出有十二處以上特徵相同者，始判定為相同之指紋
      ，相較於其他國家係採取嚴格之標準，足見該同意書確係王勝仕代表自訴人所
      書立無誤；另證人陳浩華律師於偵查中亦到庭證稱：八十四年三、四月時廖桂
      雲曾委託我與被告乙○○談買賣房屋之事，當時房屋已過戶在乙○○名下，我
      過去是談買回條款之事，從來沒有聽過是偷過戶之事，這一年多來，他們二造
      亦常至我律師事務所，也沒有聽說過一樓有偷過戶之事等語屬實（見同上偵查
      卷第一三三頁），參以果該建物確係由被告乙○○等人設局詐騙，而由其等勾
      結代書戊○○為移轉登記，何以自訴人等遲至一年四個月以後，始向檢察官提
      起前揭告訴，自有違常情。是自訴人指稱：其並無同意將上開建物一樓移轉登
      記予被告乙○○名下云云，自難採信。
（三）另自訴人等前對被告乙○○等人提起告訴時，先指稱：「乙○○竟未繳款就辦
      理產權移轉登記」（見同上偵查卷第一、二頁之八十五年七月十八日告訴狀）
      ，復補充告訴指摘：「乙○○介紹土地代書戊○○辦理保存登記，串通戊○○
      盜領建杰公司印鑑證明，盜過戶上址房屋及四樓Ａ棟建物產權」（見同上偵查
      卷第六、七頁之八十五年八月二十六日補充理由狀），並提出與乙○○於八十
      五年三月二十五日所簽定之協議書為據（見同上偵查卷第八頁），然觀該協議
      書上載明：「立協議書人丁○○○有限公司（法代王勝仕，以下稱甲方），乙○○（以下稱乙方），雙方同意就債權債務問題達成協議‧‧‧一、甲方同意
      將座（坐之誤）落台中市○○區○○段第○二五○地號及其上建物第壹、貳樓
      房屋全部售予乙方，『其中壹樓部分業已移轉乙方，甲方不得再行買回』，貳
      樓部分相關過戶文件，甲方同意於八十五年三月二十六日交予乙方，以利乙方
      辦理轉讓」等語，又證人陳浩華律師於本院更審前審理時亦到庭證稱：（問）
      提示（上開）協議書是否為你所寫？（答）是。（問）當初為何書寫第一項之
      房地，乙方同意甲方抵銷債務二千一百六十萬元。尚積欠乙方部分，由前揭土
      地設定九百萬元予乙方？（答）當初是他們來我事務所，計算總債務，包括抵
      押權，他們說什麼我寫什麼，為他們做法律服務。周敏（明之誤）雄連銀行貸
      款才有三千多萬債權等詞（見本院前揭自訴卷第八十九頁），另參諸當時自訴
      人之代理人廖桂雲簽名之收據載明：「茲收到八十萬元正，本債務人向乙○○
      前借茲（一千三百二十萬元正總計債務為一千四百萬元正）八十四年六月十八
      日」，亦有該借據、本票影本在卷可證（見同上偵查卷第十四、十五頁），亦
      足徵自訴人確有積欠被告乙○○借款債務，且自訴人為上開協議時，並已明知
      系爭房屋即台中市○○路○段五十八之一號一樓，業已移轉登記予被告乙○○
      之情事至明，其事後否認知情，並指摘被告乙○○等人勾串過戶，顯屬無稽。
（四）再自訴人雖提出被告戊○○為其保管印章之收據影本為據（見同上偵查卷第一
      七一頁），惟觀該收據影本多處增刪、塗改，得否信為真實，已非無疑？又依
      內容所載被告戊○○係保管拾玖枚印章，然其上僅蓋用印文十六枚，前後不符
      ，自無從認係為可採信之證據。且縱使自訴人印章已由被告戊○○保管中，若
      被告乙○○等人與之勾串，則何以上開協議書仍記載，自訴人應提供相關文件
      交予被告乙○○以利過戶等語？且被告乙○○等人既可於八十四年三月十四日
      將系爭房屋辦理偷過戶，又何須於八十五年間一再與自訴人公司協議，並自承
      已經過戶之事實？且依自訴人八十五年十月十五日告訴理由狀附件三，被告乙○○所書立之切結書影本觀之（見同上偵查卷第九十四頁），其內容與被告乙○○自行提出之切結書相異（見同上偵查卷第一二一頁），其中自訴人所提出
      者記載：「本人同意於王勝仕將台中市○○區○○段二五○地號一、二樓移轉
      給『結書人』於產權登記完畢後‧‧‧」；被告乙○○所提者記載：「本人同
      意於王勝仕將台中市○○區○○段二五○地號一、二樓移轉給『乙○○及甲○○（各持分‧‧‧），立切結書人』於產權登記完畢後‧‧‧」，兩者比較結
      果，自訴人所提出之上開切結書，語意顯然不連貫，而有篡改以符合自訴人指
      述內容情事甚明，此情亦經證人馬軍（按馬軍原為自訴人僱用之職員）於偵查
      時結證屬實（見同上偵查卷第一三四頁）。自亦尚難以自訴人所提出之上開收
      據影本、切結書，而遽為被告乙○○等人不利之認定。
（五）末系爭建物即台中市○○路○段五十八之一號六、七樓之所以依原始取得方式
      ，登記被告甲○○為該建物之所有權人，乃自訴人公司向被告甲○○借款四百
      萬元，雙方為擔保該項債務之清償，遂同意以讓與擔保之方式，將上揭建物登
      記予被告甲○○名下，此觀兩造於八十三年七月二日所簽訂之卷附房屋預定買
      賣契約書上所載「（一）丁○○○有限公司（以下簡稱乙方）以本房屋（即系
      爭六、七樓建物）作為債務擔保品向甲○○（以下簡稱甲方）借肆佰萬元正˙
      ˙˙（三）如乙方在貸款期限內還清債款時，甲方需馬上將本房屋交還給乙方
      全權處理，甲方不得異義，並放棄先訴抗辯權。˙˙」等語甚明（見本院上開
      自訴卷第四九、五○頁），復有該建物以被告甲○○為起造人之台中市政府工
      務局起造人附表在卷可憑（見同上偵查卷第二四九，二五○頁），並經證人廖
      桂雲於偵查中證稱：（問）依照使用執照六、七樓之起造人為甲○○？（答）
      是。（問）為何上次開庭時說不是甲○○？（答）我是說我向他借錢（四百萬
      元），起造人用他的名義，保存登記後，要再登記回來，後來我要還他錢，他
      都不出面等語（見同上偵查卷第二三九頁以下）。綜上以觀，自訴人亦確有事
      前同意以原始取得方式，將上開系爭六、七樓建物辦理登記予被告甲○○名下
      甚明。是自訴人指稱：上揭建物亦經被告甲○○等相互勾串擅自辦理過戶登記
      云云，顯與事實不符，尚難逕信。
（六）綜合前述，上開系爭建物一樓與六、七樓，既均事前經由自訴人之同意後，始
      分別辦理移轉登記予被告乙○○、甲○○名下，自難謂渠二人與被告丙○○、
      戊○○等人，有何自訴人所指稱相互勾串，並盜用假冒其公司名義，擅自將上
      開建物辦理移轉登記，進而涉犯行使偽造私文書、使公務員登載不實及背信之
      不法犯行。至自訴人雖另指稱：被告乙○○有書立上開切結書，同意將原以債
      權人江素貞，於第七信用合作社所設定之抵押債權予以塗銷之情事，嗣卻未履
      行云云，惟被告乙○○就此堅稱：其於前揭協議書簽立後，渠均依該協議書內
      容履行，係因自訴人一再違約，其始未依約塗銷該抵押權之設定等語，雙方各
      執一詞，然雙方嗣是否確有依上開協議書、切結書內容履行，亦單純為民事上
      債權債務之問題，亦尚難遽以認定被告乙○○等自始即有何不法所有詐欺之意
      圖與行徑。此外，復查無其他積極確切證據足認被告等四人有何自訴人所指稱
      上開行使偽造私文書、使公務員登載不實、背信及詐欺等罪行，被告等所為前
      揭辯解，顯非子虛，堪足採信。則揆諸前開二之說明意旨，本件被告等被訴行
      使偽造私文書等罪嫌，應有未足，自應依法諭知被告乙○○、戊○○、丙○○
      、甲○○等人無罪之判決。
五、檢察官另以八十八年度偵字第一九八七二號移送併辦意旨略以：被告乙○○利用
    江素貞為債權人人頭，以逃避稅賦。而江素貞請求法院裁判，取得對自訴人一千
    萬元債權之執行名義後，業以存證信函通知自訴人，將該債權移轉予被告乙○○
    ，然嗣江素貞於上開債權移轉後，猶持之向執行法院聲請查封拍賣自訴人之財產
    ，而江素貞既為被告乙○○所利用之人頭，渠二人顯有共同利用司法程序欺瞞法
    院執行，冀獲得財產上不法之利益，並共同以不正當之人頭方式逃漏利息所得稅
    ，因認被告乙○○共同涉犯詐欺未遂罪及違反稅捐稽徵法第四十一條之規定等語
    。然本件自訴事實既經本院諭知被告四人（包含被告乙○○）無罪之判決，已如
    上訴，則檢察官移送併辦被告乙○○另涉犯上開詐欺未遂等罪嫌部分，自難認與
    本案自訴部分有何裁判上一罪之關係，而為起訴效力所及；又觀上開併辦部分與
    本案自訴之事實，復非屬同一，則本院就該併辦部分自不得併予審判，應退由檢
    察官另行依法處理，附此敘明。
六、據上論斷，應依刑事訴訟法第三百四十三條、第三百零一條第一項判決如主文。
中    華    民    國      九十三      年     十二      月     二十七    日
                                臺灣台中地方法院刑事第九庭
                                    審判長法  官  黃 文 進
                                          法  官  曾 佩 琦
                                          法  官  陳 如 玲
右正本證明與原本無異。
自訴人如不服本判決，應於判決送達後十日內向本院提出上訴狀，上訴於臺灣高等法
院臺中分院( 須附繕本 )。
 書記官
中    華    民    國      九十三      年     十二      月     二十七    日
